【裁判字號】    95,上訴,257
【裁判日期】    950505
【裁判案由】    妨害自由等
【裁判全文】
臺灣高等法院高雄分院刑事判決         95年度上訴字第257號
上  訴  人  臺灣高雄地方法院檢察署檢察官
上  訴  人
即  被  告  甲○○
                    現於臺灣高雄看守所羈押中
指定辯護人  許登科 律師
上列上訴人因被告強盜等案件，不服臺灣高雄地方法院94年度訴
字第2884號中華民國94年12月29日第一審判決（起訴案號：臺灣
高雄地方法院檢察署94年度偵字第14538 號），提起上訴，本院
判決如下：
    主  文
原判決撤銷。
甲○○意圖為自己不法之所有，帶兇器，以強暴至使不能抗拒
，而取他人之物，累犯，處有期徒刑捌年。扣案玩具手槍壹把、
童軍繩壹捆、用剩之膠帶壹卷、使用過之膠帶壹條，均沒收。
    事  實
一、甲○○前於民國90年、91年間因妨害風化、傷害案件，經本
    院、臺灣高雄地方法院分別判處有期徒刑1 年4 月、4 月確
    定，二罪接續執行，於93年1 月20日縮短刑期假釋出監，後
    於93年5 月9 日縮刑期滿執行完畢。
二、甲○○猶不知警惕，因認擔任高雄市○○○路104 號「大帝
    國舞廳」總機小姐之蔡汀瀅接電話口氣不佳，及其認養之乾
    女兒胡奇緣患有心臟病，需款治療，其曾答應胡奇緣之母胡
    美幸籌措款項，竟萌生強盜他人財物之不法所有意圖及非法
    剝奪他人行動自由之犯意，於94年6 月23日上午5 時許前，
    持其所有含鋼管及塑膠材質製造、客觀上對人之生命、身體
    具有威脅、可供兇器使用之玩具手槍1 把，及其購得之膠帶
    1 卷，前往上開「大帝國舞廳」旁巷內蔡汀瀅停放車牌號碼
    5787-MG 號自小客車處等候；俟見帶手提皮包之蔡汀瀅於
    同日上午5 時許下班至該處，進入上開小客車駕駛座欲開車
    離去之際，趁機打開右前車門進入車內，持上開玩具手槍指
    向蔡汀瀅，喝令蔡汀瀅駕車離開現場，並指示蔡汀瀅往高雄
    市○○區○○路方向行駛，殆行駛至高雄市○○區○○路與
    高雄縣仁武鄉交界處，又令蔡汀瀅將上開小客車暫停路邊，
    並以上開膠帶纏繞矇住蔡汀瀅雙眼、反綁蔡汀瀅雙手，復命
    蔡汀瀅換坐於後座，由其駕駛上開小客車前往其位在高雄縣
    湖內鄉○○街221 號居處；抵達上開民生街221 號處後，將
    上開小客車停放在附近，再強押蔡汀瀅至2 樓房間內，並將
    蔡汀瀅所著衣物全部脫下，令蔡汀瀅赤裸躺在床上，以防蔡
    汀瀅逃逸，而拘禁限制蔡汀瀅之行動自由；後再下樓至上開
    小客車內拿取蔡汀瀅所有手提皮包2 只（其中1 只內另有小
    皮夾1 只、行動電話手機1 支、現金約新臺幣｛以下同｝2
    萬2,000 元；另1 只則放置化妝品及雜物），而強取該現金
    2 萬2,000 元得手；後再於同日上午9 時許，前往高雄縣湖
    內鄉○○路「滿滿五金行」購買童軍繩1 綑，將原纏繞反綁
    蔡汀瀅雙手之膠帶除去，改以童軍繩綑綁（此時蔡汀瀅之雙
    眼仍遭膠帶纏繞矇住）；嗣於同日晚間某時，蔡汀瀅因遭綑
    綁不適，要求甲○○解開童軍繩，甲○○同意之，乃將蔡汀
    瀅雙手鬆綁（此時蔡汀瀅雙眼仍遭膠帶纏繞矇住），惟蔡汀
    瀅因憚於甲○○之威勢，仍不敢逃離；迄翌日（24日）上午
    8 時50分許，蔡汀瀅聽聞甲○○熟睡聲，乃將矇住雙眼之膠
    帶撕開，並將放置在房間地板上之玩具手槍1 把拾起，赤裸
    身體逃至樓下，先向鄰人借得衣物蔽體，再至高雄縣湖內鄉
    ○○街227 巷1 號向曹炯慧借用電話報警，並將上開玩具手
    槍1 把棄置在巷內地上。
三、經高雄縣政府警察局湖內分局員警據報前往查緝，除在上開
    民生街221 號屋外巷內扣得甲○○所有供強盜、妨害自由用
    之上開玩具手槍1 把外，並在上開民生街221 號2 樓房間內
    查獲熟睡中之甲○○，再扣得甲○○所有供強盜、妨害自由
    用童軍繩1 捆、用剩之膠帶1 捲、使用過之膠帶1 條。
四、案經高雄縣政府警察局湖內分局報請臺灣高雄地方法院檢察
    署檢察署偵查起訴。
    理  由
一、程序方面─
  (一)上訴人即被告甲○○（以下簡稱被告）、指定辯護人及檢察
    官均同意黎慧玲、曹姛慧、田林秀英、羅秋菊於警詢或偵訊
    之陳（證）述，得為本件之證據（見本院卷第42頁）；且黎
    慧玲、曹姛慧業於原審到庭具結作證，並接受交互詰問，對
    被告對質、詰問權利之行使，並未剝奪；又羅秋菊於偵述中
    具結之陳述，並無何顯不信之情形，而黎慧玲、曹姛慧、田
    林秀英於警詢陳述，係就其等出租（借）上開民生街221 號
    房屋或蔡汀瀅借用電話報案之過程為陳述，員警自無違反其
    等意志而為違法取供之必要，應認其等上開陳述作成之情況
    ，並無不適當之情形。應認黎慧玲、曹姛慧、田林秀英、羅
    秋菊於於警詢或偵訊之陳（證）述，依刑事訴訟法第159 條
    之5 第1 項規定，均具證據能力。
  (二)被告、指定辯護人及檢察官迄本院言詞辯論終結前，均未就
    蔡汀瀅於警詢、偵訊陳（證）述之證據能力為爭執，或聲明
    異議；且被告於偵查中要求與蔡汀瀅對質，檢察官亦於偵查
    中予被告對質之機會（見94偵14538 號卷第93、94頁），蔡
    汀瀅復於原審到庭具結作證，並接受交互詰問，對被告對質
    、詰問權利之行使，並未剝奪；又蔡汀瀅於偵訊中具結之陳
    述，並無何顯不信之情形，而蔡汀瀅於警詢陳述，係就其遭
    強盜、妨害自由之過程為陳述，員警自無違反其意志而為違
    法取供之必要，應認該等陳述作成之情況，並無不適當之情
    形；再者，本於證據資料愈豐富，對真實之發現愈有助益之
    理念。是本院認蔡汀瀅於警詢、偵訊之陳（證）述，依刑事
    訟法第159 條之1 第2 項、第159 條之5 第2 項規定，均具
    證據能力。
二、認定犯罪事實所憑證據及理由─
  (一)訊據被告以蔡汀瀅接電話態度不佳為由，於上開時地，持玩
    具手槍強令蔡汀瀅駕駛上開小客車，後於高雄市○○區○○
    路與高雄縣仁武鄉交界處，以膠帶纏繞矇住蔡汀瀅雙眼、反
    綁蔡汀瀅雙手，並將之載往上開民生街221 號居處2 樓，再
    脫去蔡汀瀅全部衣物，後改以童軍繩綑綁蔡汀瀅雙手，其後
    蔡汀瀅乘其熟睡之際自行逃脫等情，業據其自警詢、偵訊、
    原審、本院一再自承不諱（見94偵14538 號卷第8 至13、64
    頁，94聲羈609 號卷第6 頁，原審卷第17至19，本院卷第60
    頁）；核與證人即被害人蔡汀瀅於警詢、偵訊、原審分別陳
    （證）稱：「94年6 月23日上午5 時許，伊自『大帝國舞廳
    』下班，走到舞廳旁巷弄伊停車處要開車回家，有一名男子
    從右車門進入坐上乘客座，並取出1 把槍指著伊，要伊聽他
    指示開車，後來往北行駛至高雄市○○區○○路與仁武交接
    處，那個人喝令伊停車，並取出膠帶將伊雙眼纏繞矇貼，雙
    手反綁，叫伊坐到後座，車子由那個人駕駛，一段時間後，
    車子停住，那名男子叫伊下車，帶伊進入2 樓房間，將伊身
    上衣服脫下，讓伊全身赤裸蓋棉被，矇眼的膠帶，是伊掙脫
    後才自行解開；甲○○就是綁伊的男子」（見94偵14538 號
    卷第17、18頁）、「94年6 月23日上午5 時許，伊從『大帝
    國舞廳』下班，出來舞廳旁邊要開車回家，伊坐上駕駛座，
    甲○○就從右側副駕駛座進來，拿槍指著伊，要伊往左營方
    向開，開到左營與仁武交界的民族路上，甲○○就用膠帶將
    伊眼睛矇住，雙手反綁，叫伊去坐後座，換他開車，約二、
    三十分鐘後停下來，甲○○叫伊下車，一直推伊到一棟房屋
    2 樓，將伊身上衣服脫下，之後因伊手被膠帶綁著很難過，
    甲○○就換童軍繩綁伊的手，到了晚上，因伊躺著手壓得很
    難過，伊請甲○○幫伊鬆綁，隔天早上，伊感覺甲○○好像
    睡著了，伊叫幾聲，甲○○沒有反應，伊就乘機把矇眼的膠
    帶撕開逃出來報警」（見94偵14538 號卷第71、72頁）、「
    當天伊早上午5 點多下班，上伊停在公司旁的車子，一上車
    ，甲○○就側門進入伊的車子，拿槍叫伊開到左營的民族路
    ，後來用膠帶把伊眼睛矇起來，車子由他開，之後下車將伊
    帶到2 樓，約半小時後將伊衣服脫光，一直到當天半夜，伊
    告訴甲○○說伊手好像受傷，甲○○才將伊雙手解開，後來
    伊有聞到酒味，感覺甲○○好像在睡覺，伊才撕下膠帶下床
    ，把在地上的槍帶走，跑到樓下去，向一位老太太借衣服，
    因那位老太太看到伊有拿槍會害怕，叫伊去找別人幫忙，伊
    穿好衣服，把槍丟在巷子地上，去隔壁報警」（見原審卷第
    149 至154 頁）等語相符；復有玩具手槍1 把、童軍繩1 捆
    、用剩之膠帶1 捲、使用過之膠帶1 條扣案可資佐證。足認
    被告此部分自白與事實相符，堪以採信。
  (二)另訊據被告矢口否認有強盜蔡汀瀅皮夾內之現金2 萬2,000
    元，並辯稱：「伊只是因蔡汀瀅接電話態度不好，要給蔡汀
    瀅一個教訓，並沒有強盜的意圖；伊將蔡汀瀅放在車內的手
    提皮包拿進房間內，是因伊住處附近常有竊案，伊怕手提皮
    包被偷，又要伊負責；警察搜索時，伊有請警察採集皮包、
    皮夾的指紋，但警察沒有採集，將皮包內物品拿出來檢視，
    不是在伊房間內，也沒有當場給伊看；伊不會為了一個在越
    南的乾女兒去強盜」云云；指定辯護人則為被告辯護稱：「
    並無證據可證明蔡汀瀅於案發當時皮夾內有2 萬2,000 元，
    且以蔡汀瀅之職業收入，亦不可能隨身帶有七、八千元的現
    金」等語。惟查：
  1.蔡汀瀅之2 只手提皮包均在上開民生街221 號2 樓被告房間
    內查獲，此為被告所不否認；且蔡汀瀅自警詢、偵訊、原審
    均一再陳證稱：「當日伊身上帶約現金2 萬2,000 元，但
    後來檢視伊所帶的手提包，手提包內伊放現金的內袋及伊
    領的薪水共現金2 萬2,000 元都不見了」（見94偵14538 號
    卷第19頁）、「伊清楚的記得伊手提包內有2 萬2,000 元，
    因伊6 月20日才領薪水1 萬5,000 元，皮包裡有7,000 元至
    8,000 元現金，因6 月25日要繳房貸，所以伊一直把薪水放
    在皮包內，警察來後，有拿皮包給伊看，已經完全沒有現金
    ，伊的皮夾是三摺式的皮夾，錢不太可能掉出來；伊是將皮
    夾、手機放在皮包內，另有一個手提袋是放化妝品及雜物」
    （見94偵14538 號卷第73、101 、102 頁）、「伊被綁架時
    ，皮包內有2 萬2,000 多元，警察來後，有帶伊進入甲○○
    房間，問皮包和皮夾是否是伊的，伊說是，警察當場打開皮
    包和皮夾檢視，裡面的錢都沒有了，警察問伊裡面有沒有掉
    東西，伊檢查，發現錢都不見了，其他東西都還在」（見原
    審卷第152 、157 頁）等語明確；且依原審勘驗現場搜索錄
    影帶，其中部分內容為：「蔡汀瀅表示皮包內皮夾有6,000
    元至8,000 元，另外有1 個薪水袋內有1 萬5,000 元，惟警
    察檢視該皮包時已無現金、薪水袋在皮包內，蔡汀瀅表示薪
    水袋原封不動都不見了」，有該勘驗筆錄在卷可憑（見原審
    卷第145 頁）；又證人即至上開民生街221 號2 樓執行搜索
    之員警鄂芳傑亦於偵訊、原審分別證稱：「當時在房間內有
    查獲蔡汀瀅的手提包、皮包、手機，伊親自將蔡汀瀅皮包倒
    出來看，皮包裡完全沒有鈔票，也沒有蔡汀瀅所說的薪水袋
    」（見94偵14538 號卷第101 頁）、「當天在還沒有動手清
    點皮包前，蔡汀瀅就說皮包內有2 萬2,000 多，但清點結果
    ，並沒有那些錢，蔡汀瀅說皮包內有剛發下來的薪水及零用
    錢」（見原審卷第118 、119 頁）等語，及員警林士琪於原
    審證稱：「伊等先在甲○○房間牆邊發現有皮包，當時還不
    知是蔡汀瀅的皮包，伊下樓去找蔡汀瀅，蔡汀瀅說她有1 個
    皮包，但她不敢到房間去看，等後來有二、三個警員到場，
    她才敢上去；來後來蔡汀瀅告訴伊等她的薪水不見了」等語
    （見原審卷第179 、180 頁）；顯見蔡汀瀅自案發當時即一
    再陳稱皮包內有包含薪水在內之現金約2 萬2,000 元。本院
    審酌蔡汀瀅甫遭被告脫衣、矇眼、綑綁雙手囚禁逾24小時，
    於報案後員警在場之場合，初始仍不敢重返被囚禁之上開民
    生街221 號2 樓房間現場，足認其當時仍處於極度恐懼狀態
    下，衡情其當無心力再編織現金不見之謊話，藉此獲取不當
    利益或誣指被告之理；且一般上班族隨身帶數千元之現金
    ，事所常見，而蔡汀瀅以需繳納貸款，而將原領得之薪水1
    萬5,000 元放置皮包內，以供二、三日後繳納之用，亦符事
    理之常。應認蔡汀瀅所陳（證）稱其皮包內原有現金2 萬2,
    000 元，應屬可信；而蔡汀瀅之手提皮包、皮夾等物，自被
    告上開民生街221 號2 樓房間內查獲時，其內已無2 萬2,00
    0 元之現金，亦堪認定。
  2.被告固一再否認有拿取蔡汀瀅皮包、皮夾內之現金約2 萬2,
    000 元。惟蔡汀瀅所有手提皮包2 只，係被告於將蔡汀瀅綑
    綁至上開民生街221 號2 樓房間後，再至上開小客車內拿取
    後放置在上開房間內，此為被告所自承（見本院卷第40頁）
    ；且被告亦於警詢自承：「伊於囚禁蔡汀瀅時，曾向蔡汀瀅
    說伊自己的小孩因罹患心臟病，急需要約300 萬元的醫療費
    用才能救活，所以才綁架蔡汀瀅；伊有認養一名乾女兒（胡
    奇緣），目前居住在越南，她母親叫胡美幸（伊手機電話簿
    內設定之0000000000號我可愛的老婆之人），伊有答應胡美
    幸要幫忙籌措胡奇緣的醫療費用」等語（見94偵14538 號卷
    第14頁），顯見被告確有籌款應急之需；又被告亦一再否認
    於囚禁蔡汀瀅期間，曾與第三人在上開民生街221 號2 樓房
    間內見面（見94偵14538 號卷第85、86頁），顯見於蔡汀瀅
    遭囚禁至被告為警查獲期間，並無第三人進入上開民生街22
    1 號2 樓房間。是被告既有籌款應急之需，蔡汀瀅原放置在
    手提皮包、皮夾內之零用現金及薪水共約2 萬2,000 元，於
    蔡汀瀅遭被告囚禁期間，在無第三人進入囚禁地點情況下，
    該約2 萬2,000 元自應係被告擅自拿取無疑。至於被告辯稱
    因顧慮竊賊眾多，始將蔡汀瀅之手提皮包自小客車內拿至屋
    內云云，然被告既可以脫衣、囚禁方式剝奪蔡汀瀅之人身行
    動自由，又豈會考慮蔡汀瀅之財物是否有損失，其辯解明顧
    與事理有違，而不可信；另自被告身上查扣之現金1 萬3,80
    0 元，雖與蔡汀瀅所稱之約2 萬2,000 元數目不符，被告亦
    舉證人羅秋菊證明該1 萬3,800 元係於94年6 月初向羅秋菊
    所借用（見94偵14538 號卷第73頁），惟此1 萬3,800 元非
    必然為蔡汀瀅所稱之約2 萬2,000 元現金中之一部分，且被
    告縱前曾向羅秋菊借款，恰足以證明被告經濟情況不佳，並
    不足以證明其未為強盜行為，自難依此為被告有利之認定，
    均併此說明。
  3.至於蔡汀瀅於原審證稱：「伊看到時，伊皮包是放在地上，
    皮夾、手機在桌上」等語（見原審卷第156 、157 頁），證
    人鄂芳傑於原審證稱：「整個大的皮包是在屋內床邊桌下找
    到的；小的皮夾是在大的皮包裡面，當時現場是保持完整的
    ，伊等把皮包拿到床上清點，有會同被害人、被告在場清點
    」等語（見原審卷第117 頁），證人即員警李建德於原審證
    稱：「伊檢視時皮包時已經打開，伊不知是何人打開，伊去
    的時候皮包已經打開了，當時被害人的大皮包放在牆邊，放
    錢的小皮包在大皮包裡面，被害人上來指認後才把皮包打開
    ，之前大小皮包之拉鍊有無打開我不知道」等語（見原審卷
    第177 頁），證人林士琪於原審證稱：「被害人上樓後自己
    把皮包打開把小錢包拿出來其他的東西是用倒的，倒在地上
    ，伊是親眼看到被害人在房間裡面把皮包打開的」等語（見
    原審卷第180 頁）；其等就發現本件手提皮包之地點、皮包
    拉鏈是否已打開、清點之地點證述有所不同。惟均無礙於本
    院就蔡汀瀅之手提皮包係在被告上開民生街221 號2 樓房間
    查獲，於檢視當時，該皮包內確無2 萬2,000 元現金等情之
    認定，蔡汀瀅等或因進入上開房間先後順序不同，或就查扣
    、檢視細節記憶有所出入，均不足依此細節上之差異，遽為
    被告有利之認定。
  4.綜上所述，被告上開辯解顯為事後圖卸刑責之詞，不足採信
    ；指定辯護人上開辯護，亦不足執為被告有利之認定。
  (三)扣案玩具手槍1 把，為含鋼管及塑膠材質製造，被告亦於本
    院自承：「玩具手槍拿起來重重的」等語（見本院卷第58頁
    ），並有相片2 幀在卷可憑（94偵14538 號卷第38、39頁）
    。則持該玩具手槍敲擊人體，客觀上足以對人之生命、身體
    具有威脅，而可供兇器使用無訛。
  (四)本件被害人蔡汀瀅為一女性，被告則為30多歲年輕力壯之男
    子，被告復持有玩具手槍，並以矇眼、綑綁、脫衣之方式作
    案，就體力、氣勢、方法上，均足以壓制蔡汀瀅。應認蔡汀
    瀅於當時，已陷於無法抗拒之程度無疑。
  (五)綜上所述，本件事證已明，被告犯行洵堪認定。
三、論罪及撤銷改判之理由─
  (一)核被告所為，係犯刑法第330 條第1 項之「犯強盜罪而有第
    321 條第1 項第3 款情形」之攜帶兇器強盜罪、第302 條第
    1 項剝奪他人行動自由罪；公訴人認被告係犯刑法第328 條
    普通強盜罪尚有未洽，惟基本社會事實同一，本院本院自得
    就強盜部分變更起訴法條加以審理。被告所犯上開二罪，有
    方法、目的之牽連犯關係，應從一重之攜帶兇器強盜罪處斷
    。又被告前於90年、91年間因妨害風化、傷害案件，經本院
    、臺灣高雄地方法院分別判處有期徒刑1 年4 月、4 月確定
    ，二罪接續執行，於93年1 月20日縮短刑期假釋出監，後於
    93年5 月9 日縮刑期滿執行完畢，有臺灣高等法院被告前案
    紀錄表在卷可憑，其受有期徒刑執行完畢後，5 年內再犯本
    件有期徒刑以上之罪，為累犯，依刑法第47條之規定加重其
    刑。
  (二)原審認被告係犯剝奪他人行動自由罪，予以論罪科刑，固非
    無見。惟被告係應基於強盜及妨害自由之犯意，強盜蔡汀瀅
    現金約2 萬2,000 元，原審認僅成立剝奪他人行動自由罪，
    未成立強盜犯罪，尚有未洽。被告以原審量刑太重為由，提
    起上訴，為無理由；檢察官則以被告係犯強盜罪，原審僅認
    犯剝奪他人行動自由罪，認事用法不當，提起上訴，自有理
    由，應由本院將原判決撤銷改判。
四、科刑及沒收之理由─
  (一)爰審酌被告正值青壯年，不知謹慎將事，復不思憑己力經營
    謀生，持玩具手槍強盜被害人財物，復將被害人矇眼、綑綁
    、脫衣囚禁逾24小時，對被害人之身心、財物造成重大損害
    ，惡性非輕，復有前科犯行，素行非佳，惟犯後坦承部分犯
    行，態度尚屬良好等一切情狀，量處有期徒刑8 年，以資懲
    儆。
  (二)扣案玩具手槍1 把、童軍繩1 捆、用剩之膠帶1 捲、使用過
    之膠帶1 條，均為被告所有，業據被告供明在卷（見94偵14
    538 號卷第10頁），復供本件強盜、妨害自由所用之物，依
    刑法第38條第1 項第2 款宣告沒收。另扣案漁夫帽1 頂，與
    被告本件犯行無直接關係，亦非屬違禁物；扣案1 萬3,800
    元，縱屬被告強盜自蔡汀瀅之現金，仍非屬被告所有，均不
    予宣告沒收，併此說明。
五、適用之法律─
  (一)刑事訴訟法第369 條第1 項前段、第364 條、第299 條第1
    項前段、第300 條。
  (二)刑法第302 條第1 項、第330 條第1 項、第55條、第47 條
    、第38條第1 項第2 款。
  (三)罰金罰鍰提高標準條例第1 條前段。
本案經檢察官姜麗儒到庭執行職務。
中    華    民    國    95    年    5     月    5     日
                  刑事第七庭    審判長法  官  莊飛宗
                                      法  官  黃憲文
                                      法  官  曾逸誠
以上正本證明與原本無異。
如不服本判決應於收受本判決後10日內向本院提出上訴書狀，其
未敘述上訴理由者，並得於提起上訴後10日內向本院補提理由書
狀（均須按他造當事人之人數附繕本）「切勿逕送上級法院」。
中    華    民    國    95    年    5     月    5     日
                                      書記官  黃富美
附錄本判決論罪科刑法條：
附錄本案所犯法條：
刑法第302 條第1 項：
私行拘禁或以其他非法方法，剝奪人之行動自由者，處5 年以下
有期徒刑、拘役或300 元以下罰金。
刑法第330 條：
犯強盜罪而有第321 條第1 項各款情形之一者，處7 年以上有期
徒刑。
刑法第321 條：
犯竊盜罪而有左列情形之一者，處6 月以上、5 年以下有期徒刑
：
一  於夜間侵入住宅或有人居住之建築物、船艦或隱匿其內而犯
    之者。
二  毀越門扇、牆垣或其他安全設備而犯之者。
三  攜帶兇器而犯之者。
四  結夥三人以上而犯之者。
五  乘火災、水災或其他災害之際而犯之者。
六  在車站或埠頭而犯之者。
前項之未遂犯罰之。


司法院資訊處製作；財團法人民間司法改革基金會備份。
